臺灣屏東地方法院民事判決　　　　　　　 93年度勞訴字第6號
原　　　告　午○○
原　　　告　丑○○
原　　　告　戊○○
原　　　告　卯○○
原　　　告　癸○○
原　　　告　子○○
原　　　告　壬○○
原　　　告　己○○
原　　　告　未○○
原　　　告　丁○○
原　　　告　丙○○
原　　　告　乙○○
原　　　告　甲○○
兼原告共同
訴訟代理人　辛○○
　　　　　　庚○○
　　　　　　寅○○
被　　　告　財團法人大順綜合醫院
法定代理人　巳○○
訴訟代理人　辰○○
上列當事人間給付薪資事件，本院於民國94年3月16日辯論終結
，判決如下：
    主  文
被告應給付原告午○○新臺幣柒萬壹仟玖佰捌拾柒元。
被告應給付原告辛○○新臺幣捌萬貳仟伍佰玖拾柒元。
被告應給付原告丑○○新臺幣肆萬壹仟陸佰壹拾貳元。
被告應給付原告庚○○新臺幣玖萬伍仟佰肆拾柒元。
被告應給付原告戊○○新臺幣伍萬貳仟佰柒拾貳元。
被告應給付原告卯○○新臺幣陸萬零佰肆拾陸元。
被告應給付原告癸○○即陳翠蘭新臺幣捌萬仟壹佰捌拾捌元。
被告應給付原告子○○新臺幣捌萬柒仟壹佰貳拾柒元。
被告應給付原告壬○○新臺幣捌萬捌仟貳佰零伍元。
被告應給付原告己○○新臺幣萬陸仟貳佰肆拾伍元。
被告應給付原告羅惠蓮新臺幣捌萬柒仟柒佰柒拾元。
被告應給付原告吳蓮香新臺幣壹拾萬零陸佰貳拾玖元。
被告應給付原告丙○○新臺幣肆萬零捌佰伍拾壹元。
被告應給付原告寅○○新臺幣萬仟陸佰柒拾柒元。
被告應給付原告乙○○新臺幣肆萬玖仟貳佰拾貳元。
被告應給付原告甲○○新臺幣肆萬伍仟伍佰陸拾陸元。
訴訟費用由被告負擔。
    事實及理由
一、原告主張：渠等受僱於被告財團法人大順綜合醫院，被告自
    民國88年12月起至89年5月止，各積欠原告如附表所示之薪
    資及夜點費，迄今尚未給付。為此，爰依兩造之僱傭關係，
    求為判決如主文所示。
二、被告則以：原告請求如附表所示之薪資、夜點費金額正確，
    但是89年2月2日在屏東縣政府開會的時候，有協議不給付夜
    點費，且夜點費為獎勵性質，不包含在基本工資內，故原告
    不得請求夜點費等語資為抗辯。於本院聲明：原告之訴駁回
    。
三、原告主張被告未給付如附表所示之薪資、夜點費等情，業據
    其提出與其所述相符之勞工保險局92年3月6日保承職字第09
    210042410號函、屏東縣政府92年4月21日屏府社勞資字第09
    20052188號函、財團法人大順綜合醫院勞工在職、離職人員
    薪資明細表、投保資料表、離職證明書、勞工保險卡、全體
    勞工88年12月、89年1月夜點費明細表、積欠薪資夜點費明
    細表、切結書等資料為證（參本院卷第20至86頁），並為被
    告所不爭執（本院卷第153頁），堪信為真實。被告乃以上
    開情詞置辯，是本院所應審究者在於：(一)原告之請求權基礎
    為何？(二)可得請求之數額為何？茲析述如下。
四、原告主張兩造間有僱傭關係，被告積欠如附表所示之薪資及
    夜點費等情，業據被告所不爭執，應信屬實，是原告自得本
    於僱傭契約之法律關係請求被告給付薪資。故本件之重點係
    在於「夜點費」是否屬薪資之一部分？原告有無在上開協議
    中表示不請求「夜點費」？
五、按工資係謂勞工因工作而獲得之報酬，包括工資、薪金及按
    計時、計日、計月、計件以現金或實物等方式給付之獎金、
    津貼及其他任何名義經常性給與均屬之，勞動基準法第二條
    第三款定有明文。依該條款就工資之定義觀之，於認定何項
    給付內容屬於工資，係以是否具有「勞務之對價」及「經常
    性之給與」之性質而定，而於判斷給付是否為「勞務之對價
    」及「經常性之給與」，應依一般交易觀念決之，至於其給
    付名稱如何，在非所問，如此解釋始可防止雇主對勞工因工
    作而獲得之經常性報酬，不以工資之名義而改用其他名義，
    規避該給付計入平均工資內。查本件夜點費之核發，係因原
    告等輪值大夜班、小夜班始得領取，而輪值大、小夜班又已
    成為原告身為護理人員之固定工作制度，此種因環境、時間
    等特殊工作條件而對勞工所增加提出之現金給付，其本質應
    係該值班時段之勞務對價，即本件夜點費已成為兩造間因特
    定工作條件，在固定常態工作中可取得之給與，為勞工因經
    常性提供勞務所得之報酬，即具有「勞務對價」及「經常性
    給與」之性質，依據前揭說明，應屬勞動基準法第二條第三
    款所稱之工資無誤，自與勞動基準法施行細則第十條第九款
    所列偶然發生之「夜點費」性質不同。本件原告主張如附表
    所示之夜點費為因工作而獲得之經常性報酬，屬工資之一部
    分，應可採信，被告上開辯解，尚屬無據。
六、被告雖辯稱原告在上開協調會中，曾同意不請求夜點費云云
    ，惟查，上開協調會參與之人並非原告，而係其他護理人員
    一節，有被告所提上開協調會開會通知單、名冊、協議書等
    （本院卷155至158頁）在卷可按，被告復未舉證參與協調會
    之護理人員有經原告之授權，是自難以上開協議結果拘束原
    告，其上所辯，不足採信。
七、綜上所述，原告請求被告依據兩造間僱傭關係，給付如附表
    所示薪資及夜點費，核無不合，應予准許。
八、據上論結，原告之訴為有理由，依民事訴訟法第七十八條，
    判決如主文。
中　　華　　民　　國　　94　　年　　3 　　月　　30　　日
                  民事第一庭    審判長法　官　羅心芳
                                      法　官　林雅莉
                                      法　官　翁世容
正本係照原本作成。
如不服本判決，應於收受送達後20日內向本院提出上訴書狀。
                                書記官　溫訓暖
中　　華　　民　　國　　94　　年　　3 　　月　　30　　日
附表：（幣別均為新臺幣）
一、原告午○○部分：被告總計積欠薪資及夜點費71,987元：
 (一)薪資部分：62,287元。
   88年12月：27,229元。
   89年1月：11,810元。
   89年2月：23,248元。
 (二)夜點費部分：9,700元。
   88年12月：3,500元。
   89年1月：4,600元。
   89年2月：1,600元。
二、原告辛○○部分：被告總計積欠薪資及夜點費82,597元：
 (一)薪資部分：66,797元。
   88年12月：21,529元。
   89年1月：18,787元。
   89年2月：22,701元。
   89年3月：3,780元。
 (二)夜點費部分：15,800元。
   88年12月：5,600元。
   89年1月：5,200元。
   89年2月：4,200元。
   89年3月：800元。
三、原告丑○○部分：被告總計積欠薪資及夜點費41,612元。
 (一)薪資部分：34,812元。
   89年2月：20,770元。
   89年3月：14,042元。
 (二)夜點費部分：6,800元。
   89年2月：4,300元。
   89年3月：2,500元。
四、原告庚○○部分：被告總計積欠薪資及夜點費95,347元。
 (一)薪資部分：93,047元。
   88年12月：19,083元。
   89年1月：9,083元。
   89年2月：19,083元。
   89年3月：19,083元。
   89年4月：19,083元。
   89年5月：7,632元。
 (二)夜點費部分：2,300元。
   88年12月：650元。
   89年1月：1,250元。
   89年2月：400元。
五、原告戊○○部分：被告總計積欠薪資及夜點費52,372元。
 (一)薪資部分：46,822元。
   88年12月：22,529元。
   89年1月：12,529元。
   89年2月：11,764元。
 (二)夜點費部分：5,550元。
   88年12月：2,000元。
   89年1月：3,000元。
   89年2月：550元。
六、原告卯○○部分：被告總計積欠薪資及夜點費60,346元。
 (一)薪資部分：60,146元。
   89年1月：19,356元。
   89年2月：29,436元。
   89年3月：11,354元。
 (二)夜點費部分：200元。
   89年3月：200元。
七、原告癸○○即陳翠蘭部分：被告總計積欠薪資及夜點費
    83,188元。
 (一)薪資部分：73,488元。
   88年12月：25,529元。
   89年1月：15,529元。
   89年2月：25,441元。
   89年3月：6,989元。
 (二)夜點費部分：9,700元。
   88年12月：2,900元。
   89年1月：2,600元。
   89年2月：1,400元。
   89年3月：2,800元。
八、原告子○○部分：被告總計積欠薪資及夜點費87,127元。
 (一)薪資部分：74,327元。
   88年12月：25,529元。
   89年1月：15,529元。
   89年2月：25,441元。
   89年3月：7,828元。
 (二)夜點費部分：12,800元。
   88年12月：3,600元。
   89年1月：3,600元。
   89年2月：3,500元。
   89年3月：2,100元。
九、原告壬○○部分：被告總計積欠薪資及夜點費88,205元。
 (一)薪資部分：76,005元。
   88年12月：25,529元。
   89年1月：15,529元。
   89年2月：25,441元。
   89年3月：9,506元。
 (二)夜點費部分：12,200元。
   88年12月：3,200元。
   89年1月：2,100元。
   89年2月：3,900元。
   89年3月：3,000元。
十、原告己○○部分：被告總計積欠薪資36,245元。
 (一)薪資部分：36,245元。
   88年12月：6,875元。
   89年1月：16,875元。
   89年2月：3,154元。
   89年3月：9,341元。
十一、原告羅惠蓮部分：被告總計積欠薪資87,770元。
 (一)薪資部分：87,770元。
   88年12月：19,575元。
   89年1月：9,575元。
   89年2月：19,540元。
   89年3月：19,540元。
   89年4月：19,540元。
十二、原告吳蓮香部分：被告總計積欠薪資100,629元。
 (一)薪資部分：100,629元。
   88年12月：31,750元。
   89年1月：32,750元。
   89年2月：32,000元。
   89年3月：4,129元。
十三、原告丙○○部分：被告總計積欠薪資40,851元（下列薪資
      加總應為50,276元，然原告僅請求40,851元）。
 (一)薪資部分：
   88年12月：17,575元。
   89年1月：17,575元。
   89年2月：7,563元。
   89年3月：7,563元。
十四、原告寅○○部分：被告總計積欠薪資及夜點費33,677元。
 (一)薪資部分：31,627元。
   88年12月：18,579元。
   89年1月：13,048元。
 (二)夜點費部分：2,050元。
   88年12月：1,300元。
   89年1月：750元。
十五、原告乙○○部分：被告總計積欠薪資及夜點費49,232元。
 (一)薪資部分：45,732元。
   88年12月：26,829元。
   89年1月：18,903元。
 (二)夜點費部分：3,500元。
   88年12月：2,600元。
   89年1月：900元。
十六、原告甲○○部分：被告總計積欠薪資45,566元。
 (一)薪資部分：45,566元。
   88年12月：24,283元。
   89年1月：21,283元。
